# 多次交换交易取得合并

提问人：jfjzxb 时间：2014-02-06 14:21:25
【举例】A公司于 2008 年 3 月 1 日以8 000万元取得B公司20%的股权，并能对B公司施加重大影响，采用权益法核算该项股权投资，当年度确认对B公司的投资收益 450 万元。B公司 2009 年1-3月实现利润 1000 万元。 2009 年 4 月 1 日，A公司又斥资15 000万元自C公司取得B公司另外40%的股权。（假定为非同一控制）
请问版主：在购买日，A个别报表中对B公司的初始投资成本＝（ 8000 ＋ 450 ）+1000×20%＋15 000 还是＝（ 8000 ＋ 450 ）＋ 15 000 ？
也就是说，是否包括B公司 2009 年1-3月实现的利润确认的损益调整（1000×20%） 200 万元？

回答人：chenyiwei
在多次购买交易实现非同一控制下企业合并的情况下： 1 、个别报表层面的长期股权投资账面价值＝原权益法核算到购买日的 20 ％股权投资账面价值＋追加投资成本。 2 、合并报表层面，因为需对原持有的股权按购买日公允价值重新计量，所以合并报表层面的投资成本＝原持有的 20 ％股权在购买日的公允价值＋追加投资成本。

提问人：jfjzxb 时间：2014-02-07 15:11:03
您说的是总的处理原则。我对具体细节处理不清楚。
您看下面哪个是正确的？
在购买日，A个别报表中对B公司的初始投资成本＝（ 8000 ＋ 450 ）+1000×20%＋15 000 =23650还是＝（ 8000 ＋ 450 ）＋15 000 =23450

回答人：chenyiwei
应是前者，包含 2009 年 1 ～ 3 月应按权益法确认的 20 ％投资收益在内。

提问人：jfjzxb 时间：2014-02-07 20:16:06
谢谢！我的观点也是包括，但看到有的参考书上是不包括的，很困惑！

回答人：chenyiwei
2010 年解释 4 号发布后的书应该都是包括的，你看一下你参考的书是什么时候出版的。